臺灣臺中地方法院刑事判決
111年度交簡上字第180號
上  訴  人  臺灣臺中地方檢察署檢察官
被      告  葉修豪


上列上訴人因被告公共危險案件，不服本院豐原簡易庭111年度
豐交簡字第345號中華民國111年5月17日第一審刑事簡易判決（
聲請簡易判決處刑書案號：臺灣臺中地方檢察署111年度速偵字
第1865號），提起上訴，本院管轄之第二審合議庭判決如下：
    主    文
上訴駁回。
    犯罪事實及理由
一、本案經本院審理結果，認第一審判決認事用法及量刑均無不
    當，應予維持，除補充被告丙○○於本院審理時之自白外，餘
    均引用臺灣臺中地方檢察署檢察官聲請簡易判決處刑書及本
    院豐原簡易庭第一審刑事簡易判決記載之犯罪事實、證據及
    理由（如附件）。 
二、檢察官上訴意旨略以：原審判決已認定被告有構成累犯之事
    實，且本案係再犯相同案件而足認應加重其刑之事實，焉有
    又認為本案無事證構成累犯，顯有矛盾；又原審判決認為審
    酌「犯罪行為人之品行」即可取代「累犯之加重其刑適用」
    ，此見解應與常人之經驗有違，最高法院刑事大法庭111年
    度台上大字第5660號裁定係指檢察官如未主張累犯，法院不
    應依職權調查逕行認定為累犯並加重其刑等情，與本案檢察
    官於聲請簡易判決處刑書中已有主張被告應以累犯加重之情
    形不同，被告的犯罪事實如聲請簡易判決處刑書所載構成累
    犯，應有刑法第47條第1項累犯加重的情形，原審漏未審酌
    ，故提起上訴請求撤銷原判決，另論以累犯並加重其刑等語
    。
三、經查：
　㈠按法院於審酌被告是否適用累犯規定而加重其刑時，訴訟程
    序上應先由檢察官就前階段被告構成累犯之事實，以及後階
    段應加重其刑之事項，主張並具體指出證明方法後，法院才
    需進行調查與辯論程序，而作為是否加重其刑之裁判基礎。
    前階段構成累犯事實為檢察官之實質舉證責任，後階段加重
    量刑事項為檢察官之說明責任，均應由檢察官分別負主張及
    具體指出證明方法之責，倘檢察官未主張或具體指出證明方
    法時，即難謂有應調查而不予調查之違法。而所謂檢察官應
    就被告累犯加重其刑之事項『具體指出證明方法』，係指檢察
    官應於科刑證據資料調查階段就被告之特別惡性及對刑罰反
    應力薄弱等各節，例如具體指出被告所犯前後數罪間，關於
    前案之性質（故意或過失）、前案徒刑之執行完畢情形（有
    無入監執行完畢、在監行狀及入監執行成效為何、是否易科
    罰金或易服社會勞動（即易刑執行）、易刑執行成效為何）
    、再犯之原因、兩罪間之差異（是否同一罪質、重罪或輕罪
    ）、主觀犯意所顯現之惡性及其反社會性等各項情狀，俾法
    院綜合判斷個別被告有無因加重本刑致生所受刑罰超過其所
    應負擔罪責之情形，裁量是否加重其刑，以符合正當法律程
    序及罪刑相當原則之要求。又檢察官若未主張或具體指出證
    明方法，法院因而未論以累犯或依累犯規定加重其刑，基於
    累犯資料本來即可以在刑法第57條第5款「犯罪行為人之品
    行」中予以負面評價，自仍得就被告可能構成累犯之前科、
    素行資料，列為刑法第57條第5款所定「犯罪行為人之品行
    」之審酌事項。於此情形，該可能構成累犯之前科、素行資
    料既已列為量刑審酌事由，對被告所應負擔之罪責予以充分
    評價，依重複評價禁止之精神，自無許檢察官事後循上訴程
    序，以該業經列為量刑審酌之事由應改論以累犯並加重其刑
    為由，指摘原判決未依累犯規定加重其刑違法或不當（最高
    法院110年度台上字第5660號刑事判決意旨參照）。
  ㈡被告前因①公共危險案件，經臺灣嘉義地方法院以107年度嘉
    交簡字第600號簡易判決判處有期徒刑2月，併科罰金新臺幣
    （下同）1萬元確定；②公共危險案件，經臺灣嘉義地方法院
    以107年度嘉交簡字第623號簡易判決判處有期徒刑3月確定
    ；③妨害性自主案件，經臺灣嘉義地方法院以107年度侵訴字
    第26號判決判處應執行有期徒刑1年4月確定；④違反毒品危
    害防制條例案件，經本院以108年度中簡字第150號簡易判決
    判處有期徒刑3月確定；⑤違反毒品危害防制條例案件，經本
    院以108年度簡字第196號簡易判決判處應執行有期徒刑5月
    確定；上開案件有期徒刑部分嗣經本院以108年度聲字第297
    3號裁定應執行有期徒刑2年1月，於民國109年11月22日縮刑
    期滿執行完畢等構成累犯之前科資料，固經檢察官於聲請簡
    易判決處刑書犯罪事實欄載明，並提出刑案資料查註紀錄表
    為憑，雖可認檢察官就前階段被告構成累犯之事實業已主張
    並具體指出證明方法。然檢察官就後階段加重量刑事項，於
    聲請簡易判決處刑時，未主張並具體指出證明方法，依上開
    說明，原審未論以累犯及依累犯規定加重其刑，即難謂有應
    調查而不予調查之違法。再者，原審量刑時已經依刑法第57
    條第5款規定，審酌被告上開前案紀錄資料（原判決第1頁第
    24行），參照上述最高法院判決意旨，該可能構成累犯之前
    科、素行資料既已列為量刑審酌事由，而原審判處被告有期
    徒刑4月，足認已對被告所應負擔之罪責予以充分評價，依
    重複評價禁止之精神，自無許本件檢察官事後循上訴程序，
    以「該業經列為量刑審酌之事由，應改論以累犯並加重其刑
    」為由，指摘原判決未依累犯規定加重其刑違法或不當。
　㈢原審審酌被告有酒後駕駛動力交通工具之公共危險前科，仍
    不知警惕而再犯本案，顯見並無因法律制裁後而有誠心悔過
    之意，考量被告之犯罪動機，查獲時吐氣所含酒精濃度，暨
    其教育程度，家庭經濟生活狀況，及於犯罪後坦承犯行之犯
    後態度等一切情狀，量處有期徒刑4月，如易科罰金，以1,0
    00元折算1日之折算標準，要無任何違法或罪刑顯不相當之
    處。實難謂原審有何違法失當可言，故本件原審審酌被告於
    本案犯罪情節之各種情狀，所諭知判處之刑度，亦稱妥適。
    從而，原審之認事、用法及量刑，均稱適法妥當，要無違誤
    之處。是檢察官提起本件上訴，並無理由，應予駁回。　
據上論斷，應依刑事訴訟法第455條之1第1項、第3項、第368條
、第373條，判決如主文。
本案經檢察官甲○○聲請簡易判決處刑及提起上訴，檢察官乙○○到
庭執行職務。
中    華    民    國   111    年   11     月    29    日
                    刑事第七庭  審判長法  官  高增泓
                                      法  官  林雷安
                                      法  官  許曉怡 
以上正本證明與原本無異。
不得上訴。
                                      書記官  郭淑琪
中　　華　　民　　國　　111 　年　　11　　月　　29　　日
附錄論罪科刑法條：
中華民國刑法第185條之3第1項第1款
駕駛動力交通工具而有下列情形之一者，處3年以下有期徒刑，
得併科30萬元以下罰金：
一、吐氣所含酒精濃度達每公升零點二五毫克或血液中酒精濃度
    達百分之零點零五以上。
附件：　
臺灣臺中地方法院刑事簡易判決
111年度豐交簡字第345號
聲　請　人　臺灣臺中地方檢察署檢察官
被　　　告　丙○○　男　(民國00年0月00日生)
　　　　　　　　　　身分證統一編號：Z000000000號
　　　　　　　　　　住○○市○○區○○路0段000號12樓之3
上列被告因公共危險案件，經檢察官聲請以簡易判決處刑（111
年度速偵字第1865號），本院判決如下：
    主    文
丙○○駕駛動力交通工具而吐氣所含酒精濃度達每公升零點二五毫
克以上，處有期徒刑肆月，如易科罰金，以新臺幣壹仟元折算壹
日。
    犯罪事實及理由
一、本案犯罪事實及證據，均引用檢察官聲請簡易判決處刑書之
    記載（如附件）。
二、核被告丙○○所為，係犯刑法第185條之3第1項第1款之公共危
    險罪。被告固有聲請簡易判決處刑書所載之毒品、對未成年
    人性交及公共危險等前案犯罪紀錄，然檢察官就被告構成累
    犯之事實及應加重其刑事項，未具體指出證明之方法，本院
    參照最高法院刑事大法庭110年度台上大字第5660號裁定意
    旨，僅將被告之前科紀錄列入刑法第57條第5款「犯罪行為
    人之品行」之量刑審酌事由，不論述被告是否為累犯，及是
    否依累犯之規定加重其刑。
三、本院審酌被告前有酒後駕駛動力交通工具之公共危險前科，
    仍不知警惕而再犯本案，顯見並無因法律制裁後而有誠心悔
    過之意，考量被告之犯罪動機，查獲時吐氣所含酒精濃度，
    暨其教育程度，家庭經濟生活狀況，及於犯罪後坦承犯行之
    犯後態度等一切情狀，量處如主文所示之刑，併予諭知易科
    罰金之折算標準。
四、據上論斷，應依刑事訴訟法第449條第1項前段、第3項、第4
    54條第2項，刑法第185條之3第1項第1款、第41條第1項前段
    ，刑法施行法第1條之1第1項，逕以簡易判決處如主文所示
    之刑。
五、如不服本判決，應自收受判決書正本送達之翌日起20日內提
    出上訴狀（應敘述具體理由並附繕本），經本庭向本院管轄
    第二審之合議庭提起上訴。
中　　華　　民　　國　　111 　年　　5 　　月　　17　　日
                  豐原簡易庭  法  官  段奇琬
以上正本係照原本作成。
中　　華　　民　　國　　111 　年　　5 　　月　　18    日
                              書記官  王政偉
附錄本案論罪科刑法條：
刑法第185條之3第1項：
駕駛動力交通工具而有下列情形之一者，處三年以下有期徒刑，
得併科三十萬元以下罰金：
一、吐氣所含酒精濃度達每公升0.25毫克或血液中酒精濃度達百
    分之0.05以上。
二、有前款以外之其他情事足認服用酒類或其他相類之物，致不
    能安全駕駛。
三、服用毒品、麻醉藥品或其他相類之物，致不能安全駕駛。
附件：
臺灣臺中地方檢察署檢察官聲請簡易判決處刑書
                                   111年度速偵字第1865號
　　被　　　告　丙○○　男　36歲（民國00年0月00日生）
　　　　　　　　　　　　住○○市○○區○○路0段000號12樓
　　　　　　　　　　　　　之3
　　　　　　　　　　　　國民身分證統一編號：Z000000000號
上列被告因公共危險案件，業經偵查終結，認為宜聲請以簡易判
決處刑，茲將犯罪事實及證據並所犯法條分敘如下：
        犯罪事實
一、丙○○前因毒品、對未成年人性交、公共危險等案件，經法
    院分別判處有期徒刑3月2次、3月、4月6次、3月、2月併科
    罰新臺幣1萬元確定，定應執行有期徒刑2年1月確定，於民
    國109年11月22日縮短刑期執行完畢。詎猶不知警惕，自111
    年4月19日晚間8時許起至同日晚間8時5分許止，在臺中市西
    屯區福星路與文華路口，飲用啤酒後，仍於同日晚間9時45
    分前某時許，騎乘車牌號碼000-000號普通重型機車上路。
    嗣於同日晚間9時45分，行經臺中市西屯區西屯路2段與文華
    路交岔路口時，因紅燈右轉為警攔檢盤查，並於同日晚間10
    時1分許，對其施以吐氣酒精濃度測試，測得其吐氣中所含
    酒精濃度為每公升0.26毫克而查獲。
二、案經臺中市政府警察局第六分局報告偵辦。
        證據並所犯法條
一、上揭犯罪事實，業據被告丙○○於警詢及本署偵查中坦承不
    諱，並有員警職務報告、臺中市政府警察局當事人酒精測定
    紀錄表、呼氣酒精測試器檢定合格證書、車輛詳細資料報表
    各1份及臺中市政府警察局舉發違反道路交通管理事件通知
    單影本3份等在卷可佐，是被告自白核與事實相符，其罪嫌
    應堪認定。
二、核被告所為，係犯刑法第185條之3第1項第1款之公共危險罪
    嫌。又被告曾受有期徒刑之執行完畢，此有本署刑案資料查
    註紀錄表1份在卷可考，其於5年內故意再犯本件有期徒刑以
    上之罪，為累犯，請依刑法第47條第1項規定，加重其刑。
三、依刑事訴訟法第451條第1項聲請逕以簡易判決處刑。
  　此　致
臺灣臺中地方法院
中　　華　　民　　國　 111　　年　　4 　　月　　26　　日
　　　　　　　　　　　　　　　檢　察　官　甲○○
本件正本證明與原本無異
中　　華　　民　　國　 111　　年　　4 　　月　　29　　日
                              書  記  官  周淑卿
所犯法條：
中華民國刑法第185條之3第1項第1款
駕駛動力交通工具而有下列情形之一者，處 3 年以下有期徒刑
，得併科 30 萬元以下罰金：
一、吐氣所含酒精濃度達每公升零點二五毫克或血液中酒精濃度
    達百分之零點零五以上。